臺灣高等法院臺中分院刑事裁定　
111年度聲字第1011號

聲  請  人  臺灣高等檢察署臺中檢察分署檢察官     
受  刑  人  李虹蝶




上列聲請人因受刑人數罪併罰有二裁判以上，聲請定其應執行之
刑（聲請案號：111年度執聲字第447號），本院裁定如下：
    主  文
李虹蝶因犯如附表所示各罪所處之刑，應執行有期徒刑貳年拾壹
月。
    理  由
一、聲請意旨略以：上列受刑人李虹蝶（下稱受刑人）因詐欺數
    罪，先後經判決確定如附表，應依刑法第53條、第51條第5
    款規定，定其應執行之刑。爰依刑事訴訟法第477條第1項聲
    請裁定等語。
二、按數罪併罰，有二裁判以上者，依第51條之規定，定其應執
    行之刑；又數罪併罰，分別宣告其罪之刑，如宣告多數有期
    徒刑者，於各刑中之最長期以上，各刑合併之刑期以下，定
    其刑期，但不得逾30年。刑法第53條、刑法第51條第5款分
    別定有明文。另按數罪併罰之定應執行之刑，係出於刑罰經
    濟與責罰相當之考量，並非予以犯罪行為人或受刑人不當之
    利益，為一種特別的量刑過程，相較於刑法第57條所定科刑
    時應審酌之事項係對一般犯罪行為之裁量，為定應執行刑之
    宣告，乃對犯罪行為人本身及所犯各罪之總檢視，除應考量
    行為人所犯數罪反應出之人格特性，並應權衡審酌行為人之
    責任與整體刑法目的及相關刑事政策，在量刑權之法律拘束
    性原則下，依刑法第51條第5款之規定，採限制加重原則，
    以宣告各刑中之最長期為下限，各刑合併之刑期為上限，但
    最長不得逾30年，資為量刑自由裁量權之外部性界限，並應
    受法秩序理念規範之比例原則、平等原則、責罰相當原則、
    重複評價禁止原則等自由裁量權之內部抽象價值要求界限之
    支配，以使輕重得宜，罰當其責，俾符合法律授與裁量權之
    目的，以區別數罪併罰與單純數罪之不同，兼顧刑罰衡平原
    則（最高法院100年度台抗字第440號裁定意旨參照）。
三、經查：本件受刑人所犯如附表所示各罪，經本院及臺中地院
    分別判處如附表所示之刑，均經確定在案，有上開案件裁判
    書及臺灣高等法院被告前案紀錄表等附卷可稽。而受刑人所
    犯如附表所示各罪，其中如附表編號1至3所示部分，前經本
    院以110年度金上訴字第1647、1710號判決合併定應執行刑
    為有期徒刑1年7月；附表編號4、5所示部分，前經臺中地院
    以110年度金訴字第593號判決合併定應執行刑為有期徒刑1
    年10月。上開刑事裁定所定應執行之刑，雖將因本件定應執
    行刑裁定而當然失效，惟揆諸前揭說明，本院審核相關案卷
    ，認檢察官聲請為正當，並考量自由裁量之範圍，應受內部
    性界限及不利益變更禁止原則之拘束，更不得重於原裁判原
    定之應執行刑，使受刑人陷於更不利之結果，爰參酌原確定
    判決之定執行刑情形，並衡酌受刑人所犯如附表所示各罪之
    犯罪態樣、時間間隔、侵害法益、各罪依其犯罪情節所量定
    之刑，及前揭所述之比例原則、責罰相當原則等自由裁量權
    之內部性界限等情，而為整體評價後，合併定其應執行之刑
    如主文所示。
四、又依最高法院刑事大法庭110年度台抗大字第489號裁定意旨
    ，「定應執行刑，不僅攸關國家刑罰權之行使，於受刑人之
    權益亦有重大影響，除顯無必要或有急迫情形外，法院於裁
    定前，允宜予受刑人以言詞、書面或其他適當方式陳述意見
    之機會，程序保障更加周全。」本院於111年5月3日函詢受
    刑人對本件定應執行刑案件有無意見欲表達，並告以文到5
    日內具狀陳述意見，該函文於111年5月5日合法送達予受刑
    人，受刑人表示請准予將111年度執字第2785號及111年度執
    字第4518號執行指揮書合併執行等語，是依最高法院上開裁
    定意旨，本院已予受刑人表示意見之機會，附此敘明。
五、據上論結，爰依刑事訴訟法第477條第1項，刑法第53條、第
    51條第5款，裁定如主文。
中　　華　　民　　國　　111 　年　　5 　　月　　13　　日
            刑事第十一庭　審判長法　官　張  意  聰
                                法　官　陳  慧  珊
                                法　官　田  德  煙
以上正本證明與原本無異。
如不服本裁定，得於收受送達後五日內向本院提出抗告書狀（須
附繕本）。因疫情而遲誤不變期間，得向法院聲請回復原狀。

                                書記官  陳  志  德
　　　　　　　　　　　　　　　　
中　　華　　民　　國　　111 　年　　5 　　月　　16　　日
附表：受刑人李虹蝶定應執行刑案件一覽表
編      號             1            2            3 罪      名  詐欺 詐欺 詐欺 宣  告  刑  有期徒刑1年2月 有期徒刑1年1月 有期徒刑1年 （共3次） 犯 罪 日 期  109年9月27日 109年9月27日 109年9月27日 （共3次） 偵查(自訴)機關年度案號  臺中地檢110年度偵字第981號、苗栗地檢109年度偵字第5894號 臺中地檢110年度偵字第981號、苗栗地檢109年度偵字第5894號 臺中地檢110年度偵字第981號、苗栗地檢109年度偵字第5894號 最後事實審 法  院 中高分院 中高分院 中高分院  案  號 110年度金上訴字第1647、1710號 110年度金上訴字第1647、1710號 110年度金上訴字第1647、1710號  判決日期 110年11月30日 110年11月30日 110年11月30日 確定判決 法  院 中高分院 中高分院 中高分院  案  號 110年度金上訴字第1647、1710號 110年度金上訴字第1647、1710號 110年度金上訴字第1647、1710號  判決確定日期 111年1月24日 111年1月24日 111年1月24日 是否為得易科罰金之案件  均否 均否 均否 備      註  臺中地檢111年度執字第2785號 編號1至3經中高分院定應執行有期徒刑1年7月   

編     號  4 5  罪     名  詐欺 詐欺  宣  告 刑  有期徒刑1年2月 (共2次) 有期徒刑1年1月 (共6次)  犯罪日期  109年9月16日 109年9月16日  偵查(自訴)機關年度案號  臺中地檢110年度偵字第16617、16942號 臺中地檢110年度偵字第16617、16942號  最後事實審 法   院 臺中地院 臺中地院   案   號 110年度金訴字第593號 110年度金訴字第593號   判決日 期 110年11月17日 110年11月17日  確定判決 法  院 中高分院 中高分院   案  號 111年度金上訴字第209號 111年度金上訴字第209號   判決確定日期 111年4月2日 （程序駁回） 111年4月2日 （程序駁回）  是否為得易科罰金之案件  均否 均否  備    註  臺中地檢111年度執字第4518號 編號4、5經臺中地院定應執行有期徒刑1年10月